【裁判字號】    98,聲,3524
【裁判日期】    980825
【裁判案由】    聲明異議
【裁判全文】
臺灣板橋地方法院刑事裁定              98年度聲字第3524號
聲明異議人
即  受刑人  甲○○
上列聲明異議人即受刑人因犯違背安全駕駛致交通危險案件，以
臺灣板橋地方法院檢察署檢察官九十八年度執字第九八七八號執
行指揮為不當，向本院聲明異議，本院裁定如下：
    主  文
異議駁回。
    理  由
一、本件聲明異議意旨略以：聲明異議人即受刑人靠著微薄月薪
    償還債務及負擔家計，且家中父母年歲已高，無生活收入，
    須靠身為長子的伊扶養，實在擔心服刑中的伊無法善盡孝道
    ，爰依刑事訴訟法第四百八十四條之規定聲明異議，請求撤
    銷檢察官不准易科罰金之執行指揮，並准予易科罰金云云。
二、按受刑人或其法定代理人或配偶以檢察官執行之指揮為不當
    者，得向諭知該裁判之法院聲明異議，刑事訴訟法第四百八
    十四條定有明文。次按刑法第四十一條第一項規定，犯最重
    本刑為五年以下有期徒刑以下之刑之罪，而受六個月以下有
    期徒刑或拘役之宣告者，得易科罰金。但確因不執行所宣告
    之刑，難收矯正之效，或難以維持法秩序者，不在此限。是
    以有期徒刑或拘役得易科罰金之案件，法院所諭知者，僅係
    如易科罰金之折算標準而已，至於是否准予易科罰金，則賦
    予執行檢察官視個案具體情形，依前開法律規定得予裁量之
    權能，亦即執行檢察官得考量受刑人如不接受有期徒刑或拘
    役之執行，是否難收矯正之效，或難以維持法秩序，以作為
    其裁量是否准予易科罰金之憑據，非謂受刑人一有身體、教
    育、職業、家庭等事由，或暫時無法執行，執行檢察官即應
    准予易科罰金。
三、經查：
(一)受刑人於九十八年一月二十九日，因服用酒類已達不能安全
    駕駛動力交通工具之程度，仍騎乘機車行駛於道路上，經本
    院以九十八年度交簡字第二六三二號判決判處有期徒刑六月
    ，如易科罰金，以一千元折算一日確定，自九十八年七月二
    十二日起執行上開有期徒刑，此有上開裁判書、臺灣高等法
    院被告前案紀錄表及臺灣板橋地方法院檢察署檢察官執行指
    揮書各一份在卷可考。又指揮執行受刑人刑罰之臺灣板橋地
    方法院檢察署檢察官認受刑人於九十五、九十六年間有多次
    酒後駕車前科，本次酒測測值達每公升一點一四毫克，且與
    他人發生車禍，已造成相當之公共危險，如不發監執行所宣
    告之刑，難以收矯正之效，及難以維持法秩序，乃於九十八
    年七月二十二日以九十八年度執字第九八七八號命令駁回受
    刑人易科罰金之聲請，另有該署檢察官上開命令一紙附卷可
    稽。
(二)聲明異議人前因酒醉駕駛案件，經臺灣士林地方法院於九十
    五年七月三十一日以九十五年度士交簡字第一二０三號判決
    處有期徒刑三月確定，嗣於九十五年十一月二十日因易科罰
    金執行完畢；又因酒醉駕駛案件，經臺灣士地方法院於九十
    六年五月十八日以九十六年度湖交簡字第一二一號判決處有
    期徒刑五月確定，並於九十六年九月四日執行完畢，此有臺
    灣高等法院被告前案紀錄表一紙在卷可按。可知聲明異議人
    於為本件酒醉駕駛犯行之前，已有二次因酒醉駕駛犯行經法
    院判處罪刑在案之紀錄，聲明異議人屢次再犯而經法院判處
    罪刑，並均經執行檢察官准予易科罰金，聲明異議人理應知
    所警惕，痛下決心不再酒醉駕駛為是，詎聲明異議人復於前
    案執行完畢後即再犯本件第三度酒醉駕駛，且呼氣中酒精濃
    度復高達每公升一點一四毫克，其罔顧公眾安全之心態昭然
    若揭，自係視法律處罰規定為無物，顯見其不知悔改，倘如
    執行檢察官仍准予易科罰金，非但難收矯正之效，亦難以維
    持法秩序，是以執行檢察官駁回其易科罰金之聲請，並無不
    當。
(三)至聲明異議人雖稱其須償還債務，然其並未提出相關證據以
    供審酌，尚以遽信。另其又主張家中父母年歲已高，須靠其
    扶養等語，惟聲明人入監執行有期徒刑六月，屬短期自由刑
    ，如准予易科罰金，以一千元折算一日計算，易科罰金之金
    額高達十八萬元，受刑人既有繳納該易科罰金金額之資力，
    自可於服刑期間內利用該筆款項支付扶養父母所需，足見本
    件受刑人入監服刑，對其家庭經濟並無影響，受刑人以此為
    由，亦屬無據，是聲明人指摘檢察官之執行指揮不當，為無
    理由，應予駁回。
據上論斷，應依刑事訴訟法第四百八十六條，裁定如主文。
中    華    民    國    98    年    8     月    25    日
                  刑事第五庭  法  官  胡堅勤
上列正本證明與原本無異。
如不服本裁定，應於裁定送達後五日內敘明抗告理由，向本院提
出抗告狀。
                              書記官  梁宜庭
中    華    民    國    98    年    8     月    26    日


司法院資訊處製作；財團法人民間司法改革基金會備份。
